臺灣臺東地方法院刑事判決　　　　　　　　　　　　　　九十四年度易字第五二號
　　公　訴　人　臺灣臺東地方法院檢察署檢察官
　　被　　　告　癸○○
右列被告因竊盜案件，經檢察官提起公訴（九十三年度偵字第二五六七號）及移
辦（九十四年度偵字第二九六、三二八號），因被告於準備程序進行中為有罪之陳述
，本院合議庭裁定由受命法官獨任進行簡式審判程序審理後，判決如左：
    主  文
癸○○連續結夥二人以上竊取森林主產物，為搬運贓物，使用車輛，累犯，處有期徒
刑貳年肆月，併科罰金玖仟貳佰壹拾伍元，罰金如易服勞役以參佰元折算壹日。扣案
之鏈鋸壹臺、紅色手把鐮刀壹把、銼刀肆把、剪刀陸把、水果刀壹把及螺絲起子壹支
均沒收。
    事  實
一、癸○○前因贓物案件，經本院以九十二年度易字第二號判決處有期徒刑二月確定
    ，於民國九十二年十一月三十日執行完畢，猶不知悔改，基於意圖為自己不法之
    所有之概括犯意：
（一）先於九十三年七月三十一日晚上八時許，與潘玨文（未據起訴）基於意圖為自
      己不法所有之犯意聯絡，攜帶其所有之鏈鋸一臺、紅色手把鐮刀一把及紅色手
      把銼刀二把，夥同攜帶銼刀二把之潘玨文，共同騎乘機車至臺東縣關山鎮海端
      鄉紅石林區（即行政院農業委員會林務局關山林區第四六林班地）森林內，未
      經許可擅自以鏈鋸切除竊取森林主產物牛樟木四支，山價總值為新臺幣（下同
      ）九千二百十五元，嗣為搬運上開竊得之牛樟木，乃於同日晚上十一時許，由
      潘玨文以行動電話聯絡江瑞堂（所涉犯搬運贓物罪，由本院另行審理中），再
      由江瑞堂駕駛其車號八三○二─ＧＳ號自小貨車，攜帶其所有之鋤頭一把、鐮
      刀二把，於翌日（即同年八月一日）凌晨抵達上址後，癸○○、潘玨文即將所
      竊得之牛樟木四支與鏈鋸、鐮刀、銼刀等物置於該貨車後方置物平臺，並由江
      瑞堂駕車搭載癸○○返回臺東縣卑南鄉初鹿村，潘玨文則騎乘機車自行返回，
      嗣於同日上午六時許，賴、江二人行經海端鄉○○○道十公里標示牌處，為警
      臨檢查獲載運之牛樟木四支並扣得鏈鋸一臺、紅色把手鐮刀一把及銼刀四把，
      始知上情（即附表編號一）。
（二）獨自自九十三年九月八日凌晨五時許起，連續在如附表編號二至九所示之時間
      、地點，以如附表所示之手段，竊取如附表所示之物品，得手後據為己有。嗣
      於九十三年九月十一日下午三時四十分許，適為丁○○發覺癸○○駕駛如附表
      編號二其父林江海失竊之車，搭載蔡一誠行駛於臺東市街上，乃報警於同日下
      午五時許，在同市○○路七○六號前尋獲附表編號二之失竊自小貨車，並在其
      內發現裝有癸○○所有之黑色背包、膠帶、美工刀、起子、頭燈、工具組、記
      事本、相簿、雨衣、手套、燈炮及電池等物之中型置物箱一個，始查知上情。
二、案經臺東縣警察局臺東分局報請臺灣臺東地方法院檢察署檢察官偵查起訴及移送
    併案審理。
    理  由
一、訊據被告癸○○對於右揭犯罪事實坦承不諱，核與證人即被害人甲○○（附表編
    號三）、壬○○（附表編號四）、庚○○（附表編號五）、辛○○（附表編號六
    ）、戊○○（附表編號七）、乙○○（附表編號八）、己○○（附表編號九），
    證人丁○○（附表編號二）、蔡一誠（附表編號二、五、六）於警詢時，證人江
    瑞堂於偵查中證述情節相符，復有會勘記錄、盜伐位置示意圖、贓物數量明細表
    、行政院農業委員會林務局臺東林區管理處九十四年三月十六日東授關政字第○
    九四七三○○六二五號函附價格查定書各一份（附表編號一）、贓物認領保管單
    三紙（附表編號二、五、六）、車輛車牌尋獲通報單一紙（附表編號二）、查獲
    照片十五幀（附表編號二）、失竊及採證照片三十三幀（附表編號三至七）、車
    籍作業系統─查詢認可資料表二紙（附表編號六、八）、內政部警政署刑事警察
    局指紋鑑驗書三紙（附表編號三、四、七）、刑案現場平面圖三紙（附表編號四
    、七、九）、機車行照影本一紙（附表編號五）、汽車行照影本一紙（附表編號
    九）附卷可稽，並有牛樟木四支、鏈鋸一臺、紅色把手鐮刀一把及銼刀四把（附
    表編號一），經研磨之剪刀六把（附表編號二、三、五、八）、水果刀及螺絲起
    子各一把（附表編號七）扣案足憑，被告自白核與事實相符，本件事證明確，被
    告之犯行洵堪認定。
二、按刑法第三百二十一條第一項第三款之攜帶兇器竊盜罪，係以行為人攜帶兇器竊
    盜為其加重條件，此所謂兇器，其種類並無限制，凡客觀上足對人之生命、身體
    、安全構成威脅，具有危險性之兇器均屬之，且祇須行竊時攜帶此種具有危險性
    之兇器為已足，並不以攜帶之初有行兇之意圖為必要。本件扣案之鏈鋸、鐮刀、
    銼刀、經研磨之剪刀、水果刀、螺絲起子及被告持以拆卸附表編號六車牌之梅花
    扳手等物，均為金屬製品，客觀上均對人之身體、生命具有危險性，且被告供承
    以鏈鋸切割牛樟木、利用水果刀除草、持起子撬開拌唱機護板，並以扳手拆卸車
    牌等方式行竊，足見該等工具功能完整，以之做為器械會對人之身體造成傷害，
    被告攜帶上開工具行竊，自屬攜帶兇器竊盜；另被告於附表編號四、六所示之時
    地，係爬越窗戶進入屋內行竊，業據其供承在卷，自屬踰越安全設備竊盜。核被
    告所為，係違反森林法第五十二條第一項第四款之結夥二人以上竊取森林主產物
    及同條項第六款為搬運贓物，使用車輛竊取森林主產物罪（附表編號一），刑法
    第三百二十一條第一項第三款之攜帶兇器竊盜罪（附表編號二、三、五、六、八
    、九）、同條項第二款之踰越安全設備竊盜罪（附表編號四）、同條項第二、三
    款之攜帶兇器踰越安全設備竊盜罪（附表編號七），被告與潘玨文間，就上揭竊
    取森林主產物之犯行，有犯意聯絡及行為之分擔，均為共同正犯。被告前後多次
    竊盜與違反森林法各犯行間，時間緊接，所犯基本構成要件相同，顯係基於概括
    犯意反覆為之，為連續犯，應論以加重竊取森林主產物一罪，並依刑法第五十六
    條規定加重其刑。公訴人雖僅就被告如附表編號二、八、九之加重竊盜犯行起訴
    ，惟本件被告所犯之附表編號一之加重竊取森林主產物犯行及附表其餘加重竊盜
    犯行，與前揭論罪科刑之加重竊盜犯行部分，有連續犯之裁判上一罪之關係，已
    如前述，本院自應一併加以審判。查被告前因贓物案件，經本院以九十二年度易
    字第二號判決處有期徒刑二月確定，於九十二年十一月三十日執行完畢，有臺灣
    高等法院被告全國前案紀錄表在卷可按，其於五年以內再犯本件最重本刑為有期
    徒刑以上之罪，為累犯，應依刑法第四十七條之規定加重其刑，並遞加重之。爰
    審酌被告雖已坦承全部犯行，然其素行不佳，不知悛悔，多次竊取他人財物，惡
    性不輕，及其犯罪手段、對被害人所生之損害等一切情狀，量處如主文所示之刑
    ，被告所竊牛樟木價值九千二百十五元，有行政院農業委員會林務局臺東林區管
    理處出具之價格查定書一紙在卷可稽，爰依森林法第五十二條第一項規定，併科
    該贓額三倍即二萬七千六百四十五元，折合銀元九千二百十五元之罰金，及諭知
    罰金易服勞役之折算標準，以示懲儆。扣案之鏈鋸一臺、紅色手把鐮刀一把、紅
    色手把銼刀二把、剪刀六把、水果刀一把及螺絲起子一支均為被告所有，另銼刀
    二把則為共犯潘玨文所有，均為供犯罪所用之物，業據被告自承在卷，均應宣告
    沒收，至扣案鋤頭一把及另鐮刀二把為證人江瑞堂所有之物，業據其供承在卷，
    竊取附表編號六車牌所用之梅花扳手一支，被告否認為其所有，復無證據證明係
    被告所有供犯罪所用之物，爰均不另為沒收之宣告，併此敘明。
據上論斷，應依刑事訴訟法第二百七十三條之一第一項、第二百九十九條第一項前段
，森林法第五十二條第一項第四款、第六款，刑法第十一條前段、第二十八條、五十
六條、第四十七條、第四十二條第二項、第三十八條第一項第二款，罰金罰鍰提高標
準條例第二條，判決如主文。
本案經檢察官丙○○到庭執行職務。
中      華      民      國    九十四    年      三      月    三十一    日
                                      臺灣臺東地方法院刑事第三庭
                                                法  官  范乃中
右正本證明與原本無異。
如不服本判決，應於判決送達後十日內向本院提出上訴狀。（須附繕本）
「切勿逕送上級法院」
                                                書記官  陳俊德
中      華      民      國    九十四    年      三      月     三十一   日
附表
┌─┬────┬────┬───┬─────┬──────┬──────┐
│編│犯罪時間│竊取財物│手法  │犯罪地點  │贓物棄置    │所犯法條    │
│號│        │及被害人│      │          │            │            │
│  │        │        │      │          │            │            │
├─┼────┼────┼───┼─────┼──────┼──────┤
│一│九十三年│竊取森林│與潘玨│臺東縣關山│            │森林法第五十│
│  │七月三十│主產物牛│文騎乘│鎮海端鄉紅│            │二條第一項第│
│  │一日晚上│樟木四支│機車攜│石林區（即│            │四、六款    │
│  │八時許  │        │帶鏈鋸│行政院農業│            │（九十四年度│
│  │        │        │一把、│委員會林務│            │偵字第三二八│
│  │        │        │紅色手│局關山事業│            │號併案）    │
│  │        │        │把鐮刀│林區第四十│            │            │
│  │        │        │一把、│六林班地）│            │            │
│  │        │        │銼刀四│          │            │            │
│  │        │        │把共同│          │            │            │
│  │        │        │竊取，│          │            │            │
│  │        │        │並以江│          │            │            │
│  │        │        │瑞堂所│          │            │            │
│  │        │        │駕駛之│          │            │            │
│  │        │        │自小貨│          │            │            │
│  │        │        │車搬運│          │            │            │
├─┼────┼────┼───┼─────┼──────┼──────┤
│二│九十三年│林江海所│持研磨│臺東市強國│於九十三年九│刑法第三百二│
│  │九月八日│有之藍色│之剪刀│街三八二巷│月十一日棄置│十一條第一項│
│  │上午五時│中華牌車│刀鋒插│三弄八號前│在臺東市新生│第三款      │
│  │許      │牌號碼Ｋ│入鑰匙│          │路七○六號前│            │
│  │        │三─七八│孔，開│          │            │            │
│  │        │七六號自│啟車門│          │            │            │
│  │        │小貨車一│竊取  │          │            │            │
│  │        │輛      │      │          │            │            │
├─┼────┼────┼───┼─────┼──────┼──────┤
│三│九十三年│甲○○所│持研磨│臺東市綏遠│於九十三年十│刑法第三百二│
│  │十月五日│有之藍色│剪刀之│路一段一五│月六日下午五│十一條第一項│
│  │凌晨零時│福特牌Ｗ│刀鋒插│二巷二四弄│時十分許棄置│第三款      │
│  │許      │Ｓ─三四│入鑰匙│十一號前  │在臺東縣卑南│（九十四年度│
│  │        │四七號自│孔，開│          │鄉賓朗村六一│偵字第二九六│
│  │        │小客貨廂│啟車門│          │二號之特新加│號併案）    │
│  │        │型車一輛│竊取  │      │油站旁      │            │
├─┼────┼────┼───┼─────┼──────┼──────┤
│四│九十三年│壬○○所│徒手拆│臺東市中興│            │刑法第三百二│
│  │十月七日│有之十元│卸檳榔│路四段七七│            │十一條第一項│
│  │凌晨三時│硬幣合計│攤之冷│五號夜間無│            │第二款      │
│  │許      │約新臺幣│氣機窗│人居住之「│            │（九十四年度│          │
│  │        │（下同）│口，爬│一六八檳榔│            │偵字第二九六│          │
│  │        │二千元  │窗進入│」（附設卡│            │號併案）    │
│  │        │        │並持店│拉ＯＫ）  │            │            │
│  │        │        │內開瓶│          │            │            │
│  │        │        │器開啟│          │            │            │
│  │        │        │伴唱機│          │            │            │
│  │        │        │之護板│          │            │            │
│  │        │        │，竊取│          │        │            │
│  │        │        │盒內之│          │            │            │
│  │        │        │硬幣  │          │            │            │
├─┼────┼────┼───┼─────┼──────┼──────┤
│五│九十三年│馬光輝所│持研磨│臺東市東區│於九十三年十│刑法第三百二│
│  │十月八日│有，供其│剪刀之│職業中心前│月八日下午三│十一條第一項│
│  │下午三時│子庚○○│刀鋒插│          │時許將車牌棄│第三款      │
│  │許      │使用之銀│入鑰匙│          │置在臺東市中│（九十四年度│
│  │        │色三陽牌│孔發動│          │興路之草叢堆│偵字第二九六│          │
│  │        │，車號Ｎ│引擎竊│          │內，並於同年│號併案）    │          │
│  │        │Ｋ─三八│取    │          │月十日下午三│            │
│  │        │七○號重│      │          │時許，將車身│            │
│  │        │型機車一│      │          │連同懸掛之編│            │
│  │        │輛      │      │          │號六車牌棄置│          │
│  │        │        │      │          │在臺東市開封│            │
│  │        │        │      │          │街二六九號前│            │
├─┼────┼────┼───┼─────┼──────┼──────┤
│六│九十三年│辛○○所│持被害│臺東市蘭州│將車牌懸掛在│刑法第三百二│
│  │十月八日│有之車號│人所置│街三十八巷│編號五機車上│十一條第一項│
│  │下午三時│ＰＵＣ─│放在機│三號前    │，並於同年月│第三款      │
│  │許      │○二二號│車置物│          │十日下午三時│（九十四年度│          │
│  │        │車牌一面│箱內，│          │許棄置在臺東│偵字第二九六│          │
│  │        │        │足以為│          │市○○街二六│號併案）    │
│  │        │        │兇器之│          │九號前      │            │
│  │        │        │梅花板│          │            │            │
│  │        │        │手一支│          │            │            │
│  │        │        │拆卸車│          │            │            │
│  │        │        │牌竊取│          │            │            │
├─┼────┼────┼───┼─────┼──────┼──────┤
│七│九十三年│戊○○所│攜帶足│臺東市中興│            │刑法第三百二│
│  │十月十日│有之十元│以為兇│路四段二九│            │十一條第一項│
│  │凌晨二時│硬幣合計│器之水│六之一號夜│            │第二、三款  │
│  │九分許  │約三千八│果刀及│間無人居住│            │（九十四年度│
│  │        │百元    │螺絲起│之「聯合檳│            │偵字第二九六│
│  │        │        │子各一│榔攤」（附│            │號併案）    │
│  │        │        │把，先│設卡拉ＯＫ│            │            │
│  │        │        │以水果│）        │            │            │
│  │        │        │刀砍除│          │            │            │
│  │        │        │檳榔攤│          │            │            │
│  │        │        │外雜草│          │            │            │
│  │        │        │，再徒│          │            │            │
│  │        │        │手打開│          │            │            │
│  │        │        │廚房之│          │            │            │
│  │        │        │鋁窗爬│          │            │            │
│  │        │        │入店內│          │            │            │
│  │        │        │，並以│          │            │            │
│  │        │        │螺絲起│          │            │            │
│  │        │        │子撬開│          │            │            │
│  │        │        │伴唱機│          │            │            │
│  │        │        │之護板│          │            │            │
│  │        │        │，竊取│          │            │            │
│  │        │        │盒內之│          │            │            │
│  │        │        │硬幣  │          │            │            │
├─┼────┼────┼───┼─────┼──────┼──────┤
│八│九十三年│乙○○所│持研磨│臺東市中興│於九十三年十│刑法第三百二│
│  │十月十四│有之藍色│剪刀之│路四段四六│月十六日下午│十一條第一項│
│  │日凌晨一│中華牌車│刀鋒，│四號前    │五時五十分許│第三款      │
│  │時五十分│號ＷＵ─│插入鑰│          │棄置在臺東縣│            │
│  │許      │六○六五│匙孔開│          │卑南鄉初鹿村│            │
│  │        │號自小貨│啟車門│          │三十一鄰之釋│            │
│  │        │車一輛  │竊取  │          │迦園內      │            │
├─┼────┼────┼───┼─────┼──────┼──────┤
│九│九十三年│洪鬆所有│持研磨│臺東市洛陽│於九十三年十│刑法第三百二│
│  │十月十七│，供其夫│剪刀之│街六十五號│月十七日下午│十一條第一項│
│  │日下午五│己○○使│刀鋒插│前        │五時許棄置在│第三款      │
│  │時許    │用之藍色│入鑰匙│          │臺東市中興橋│            │
│  │        │福特牌車│孔，開│          │附近之產業道│            │
│  │        │號ＷＳ─│啟車門│          │路          │            │
│  │        │八二七○│竊取  │          │            │            │
│  │        │號自小客│      │          │            │            │
│  │        │車一輛  │      │          │            │            │
└─┴────┴────┴───┴─────┴──────┴──────┘
附記
森林法第五十二條第一項第四款、第六款
 (加重竊取森林主、副產物罪)
竊取森林主、副產物而有左列情形之一者，處六月以上五年以下有期徒刑
，併科贓額二倍以上五倍以下罰金：
四  結夥二人以上或僱使他人犯之者。
六  為搬運贓物，使用牲口、船舶、車輛，或有搬運造材之設備者。
中華民國刑法第四十七條
(累犯)
受有期徒刑之執行完畢，或受無期徒刑或有期徒刑一部之執行而赦免後，
五年以內再犯有期徒刑以上之罪者，為累犯，加重本刑至二分之一。
中華民國刑法第三十八條第一項第二款
(沒收物)
左列之物沒收之：
二  供犯罪所用或犯罪預備之物。
